臺灣板橋地方法院刑事判決　　　　　　　93年度訴字第2156號
公　訴　人　臺灣板橋地方法院檢察署檢察官
被　　　告　乙○○
　　　　　　　　　　（另案在臺北看守所羈押中）
指定辯護人　丙○○律師
上列被告因槍砲彈藥刀械管制等案件，經檢察官提起公訴（93年
度偵字第16881號），本院判決如下：
    主  文
乙○○連續未經許可製造可發射金屬、子彈具有殺傷力之改造手
槍，處有期徒刑伍年陸月，併科罰金新台幣拾萬元，罰金如易服
勞役，以新台幣玖佰元即銀元參佰元折算壹日，扣案如附表壹編
號1 、2 、3 、5 、6 、14所示之物，均沒收；又收受贓物，處
有期徒刑參月。應執行有期徒刑伍年柒月，併科罰金新台幣拾萬
元，罰金如易服勞役，以新台幣玖佰元即銀元參佰元折算壹日，
扣案如附表壹編號1 、2 、3 、5 、6 、14所示之物，均沒收。
    事  實
一、乙○○未經許可，基於製造可發射金屬、子彈具有殺傷力之
    改造手槍，及可供改造手槍使用之子彈之概括犯意，自民國
    93 年10 月17日、18日間之某時起至同年月19日晚上，連續
    在其位於臺北縣新莊市○○○街4 號2 樓之租屋處及車內，
    利用其先行購買之玩具手槍，以將原有槍管換裝土造槍管之
    方式，製造成為可發射金屬、子彈具殺傷力之如附表壹編號
    1 、2 所示之改造手槍3 支，及於同一時、地，以將鋼珠、
    彈殼、彈頭、子彈底座、底火、底火火藥等零件組裝之方式
    ，連續製造如附表壹編號3 所示之可擊發具殺傷力之改造子
    彈18顆。另因上開租屋處租約到期，其明知姓名年籍不詳綽
    號「阿峰」之成年男子，於93年10月19日23時許，在臺北縣
    新莊市○○路附近，所交付車號ＲＨ─2740號自用小貨車（
    登記為陳玉女所有，而為甲○○所使用，於93年10月19日22
    時許，在臺北縣新莊市○○○路24巷26號前遭不詳姓名之人
    竊取）係來路不明之贓車，猶收受之，以作為搬家使用，嗣
    於同年月20日17時在臺北縣土城市○○路○ 段321 巷14弄前
    （北二高涵洞）為警查獲乙○○與不知情之郝偉傑（另經檢
    察官為不起訴處分），並自上開自用小客車內扣得如附表壹
    所示之物，再於同日23時50分許，經其帶同警察至臺北縣土
    城市○○路○ 段321 巷56號旁之倉庫內扣得如附表貳所示之
    物。
二、案經臺北縣政府警察局土城分局報請臺灣板橋地方法院檢察
    署檢察官偵查起訴。
    理  由
一、訊據被告乙○○對於上開時、地製造如附表壹編號1 至3 所
    示之具有殺傷力之改造槍彈及於上開時、地收受綽號「阿峰
    」之成年男子所交付之車號ＲＨ─2740號自用小客車等情均
    供認不諱，惟辯稱：不知道上開自用小客車係贓車云云。經
    查：
  (一)本件被告供認製造具殺傷力之槍彈部分，有如附表壹、貳所
    示之物扣案可證，並有搜索、扣押筆錄、現場查獲照片19張
    、內政部警政署刑事警察局93年10月21日刑鑑字第09302127
    99號、94年1 月12日刑鑑字第0930217185號之槍彈鑑定書暨
    扣案物照片各1 份在卷足憑。而扣案之附表壹編號1 所示之
    改造之仿FN廠半自動手槍製造之金屬玩具手槍2 支（含彈匣
    2 個，槍枝管制編號分別為0000000000、0000000000）及編
    號2 所示之改造之仿BERE TTA廠84型半自動手槍製造之金屬
    玩具手槍1 支（含彈匣1 個，槍枝管制編號0000000000），
    經鑑定均認係更換土造金屬槍管改造而成之改造手槍，機械
    性能良好，可擊發適用子彈，認均具殺傷力，編號3 所示之
    改造子彈18顆，經採樣試射4 顆，均可擊發，認均具殺傷力
    ，亦有上開內政部警政署刑事警察局93年10月21日刑鑑字第
    0930212799號槍彈鑑定書暨扣案物照片附卷可證，足認被告
    上開自白與事實相符，應堪採信。
  (二)另上開車號ＲＨ─27 40 號自用小貨車，係登記為陳玉女所
    有，而為甲○○所使用，嗣於93年10月19日22時許，在臺北
    縣新莊市○○○路24巷26號前遭不詳姓名之人竊取一情，業
    據被害人甲○○於警詢時證述屬實，並有車輛竊盜、車牌失
    竊資料個別查詢報表－查詢車輛認可資料、甲○○具名之臺
    北縣政府警察局贓物認領保管單等在卷可稽，可見上開自小
    貨車，確屬失竊之贓物無疑。又被告先於警詢時供稱：「車
    子係綽號『昆豐』男子開過來的」（見偵查卷第11頁）、於
    偵訊時供稱：「是朋友『阿峰』說是他爸爸的，我被捉前1
    天晚上，阿峰將車借我，我不知道他本名，我認識他半年，
    是普通朋友，我向他說我要搬家，他就借我車子」（見偵查
    卷第78頁），被告對於收受上開自用小貨車之情形，供述前
    後不一，況被告陳稱與「阿峰」是普通朋友，「阿峰」何以
    願意出借上開自用小貨車予被告，被告又無法提出綽號「阿
    峰」男子之真實姓名年籍資料以供查證，被告上開辯解，顯
    與常情有悖，足認被告於收受上開自用小貨車時對該車係來
    路不明之贓車應有認識，被告所辯，顯係事後卸責之詞，不
    足採信，事證明確，被告犯行洵堪認定。
二、核被告所為，係犯修正前槍砲彈藥刀械管制條例第11條第1
    項之未經許可，製造可發射金屬或子彈具有殺傷力之改造手
    槍罪、修正後槍砲彈藥刀械管制條例第12條第1 項之未經許
    可製造子彈罪及刑法第349 條第1 項收受贓物罪。按被告行
    為後，槍砲彈藥刀械管制條例業於94、1 、26修正公布施行
    ，刪除第11條，並修正第8 條，將修正前第11條第1 項移入
    修正後第8 條第1 項，將原規定：第11條第1 項之法定刑，
    處五年以上有期徒刑，併科新台幣一千萬元以下罰金，提高
    為處無期徒刑或五年以上有期徒刑，併科罰金新台幣一千萬
    元以下罰金，另同條例第12條第1 項規定則未修正，經比較
    新舊法之結果，被告製造改造手槍之行為，以修正前之槍砲
    彈藥刀械管制條例第11條第1 項之規定，有利於被告，故依
    刑法第2 條第1 項但書之規定，應適用修正前之該條例第11
    條第1 項論處，而被告製造子彈之行為，則依刑法第2 條第
    1 項前段規定，應適用修正後即裁判時之上開條例第12條第
    1 項規定論處。被告持有經改造槍枝、子彈之低度行為，均
    已為改造槍枝、子彈之高度行為所吸收，均不另論罪。被告
    先後多次改造槍枝、子彈犯行，均時間密接，方法及犯罪構
    成要件相同，均顯係基於概括犯意而為，均為連續犯，應各
    論以一罪。被告所犯連續製造槍枝及製造子彈罪，係一行為
    觸犯數罪名，為想像競合犯，應從一重之連續製造槍枝罪論
    處，又與所犯之收受贓物罪，犯意個別、行為互殊，應分論
    併罰。爰審酌被告之品行、犯罪之動機、目的、手段、智識
    程度、改造槍之子彈之數量、所生危害及犯罪後之態度等一
    切情狀，分別量處如主文所示之刑，罰金部分並諭知易服勞
    役之折算標準，及定其應執行之刑，以資懲儆。
三、沒收部分：
  (一)扣案之附表壹編號1 至3 所示之改造槍枝及子彈，除編號3
    所示之子彈18顆，其中4 顆子彈業經擊發滅失，其餘均認具
    殺傷力，係屬違禁物，均依刑法第38條第1 項第1 款之規定
    宣告沒收。
  (二)扣案之附表壹編號5 、6 、14所示之物，被告於本院審理時
    供認為其所有，且係供其犯罪所用及供犯罪預備之物，應均
    依刑法第38條第1 項第2 款之規定宣告沒收。
  (三)其餘扣案物，被告供稱均非其所有，又該等扣案物均無殺傷
    力，均非違禁物，自均難依法宣告沒收，併此敘明。
據上論斷，應依刑事訴訟法第299 條第1 項前段，修正前槍砲彈
藥刀械管制條例第11條第1 項、修正後即裁判時槍砲彈藥刀械管
制條例第12第1 項，刑法第11條前段、第2 條第1 項、第56條、
第55條、第349 條第1 項、第42條第2 項、第51條第5 款、第38
條第1 項第1 款、第2 款，罰金罰鍰提高標準條例第1 條前段、
第2 條，現行法規所定貨幣單位折算新台幣條例第2 條，判決如
主文。
本案經檢察官王金聰、莊富棋提起公訴，檢察官張慶林到庭執行
職務。
中　　華　　民　　國　　94　　年　　3 　　月　　8 　　日
                  刑事第十二庭
                                審判長法  官  樊季康
                                      法　官  劉元斐
                                      法  官  陳明珠
以上正本證明與原本無異
如不服本判決應於送達後10日內向本院提出上訴狀
                                      書記官　陳慧儷
中　　華　　民　　國　　94　　年　　3 　　月　　8 　　日
附錄本案論罪科刑法條全文：
94年1 月26日修正公布前之槍砲彈藥刀械管制條例第11條、第12
條
刑法第349條
附表壹：
┌──┬─────────────┬──────────┐
│編號│名稱                      │備註                │
├──┼─────────────┼──────────┤
│1   │改造之仿FN廠半自動手槍製造│經鑑定均認係更換土造│
│    │之金屬玩具手槍2 支（含彈匣│金屬槍管改造而成之改│
│    │2 個，槍枝管制編號分別為  │造手槍，機械性能良好│
│    │0000000000 、0000000000） │，可擊發適用子彈，均│
│    │                          │認具殺傷力。        │
├──┼─────────────┼──────────┤
│2   │改造之仿BERETTA 廠84刑半自│經鑑定認係更換土造金│
│    │動手槍製造之金屬玩具手槍1 │屬槍管改造而成之改造│
│    │支（含彈匣1 個，槍枝管制編│手槍，機械性能良好，│
│    │號0000000000）            │可擊發適用子彈，認具│
│    │                          │殺傷力。            │
├──┼─────────────┼──────────┤
│3   │改造子彈14顆（原扣案18顆，│經採樣試射4 顆，均可│
│    │經採樣擊發4 顆後，剩餘14顆│擊發，認均具殺傷力。│
│    │）                        │                    │
├──┼─────────────┼──────────┤
│4   │改造子彈3顆               │經試射結果均無法擊發│
│    │                          │，認均不具殺傷力。  │
├──┼─────────────┼──────────┤
│5   │仿COLT半自動手槍製造支金屬│經鑑定認係更換土造金│
│    │玩具手槍1 支（含彈匣1 個、│屬槍管改造而成之改造│
│    │槍枝管制編號0000000000）  │手槍，經檢試，其槍管│
│    │                          │車造不良，致無法固定│
│    │                          │於槍身上，依現狀，不│
│    │                          │具殺傷力。          │
├──┼─────────────┼──────────┤
│6   │仿BERETTA 廠半自動手槍製造│認係玩具手槍之槍身握│
│    │之玩具手槍半成品1 組（含彈│把及滑套。          │
│    │匣1 個，槍枝管制編號110203│                    │
│    │0892）                    │                    │
├──┼─────────────┼──────────┤
│7   │手槍槍管18支              │其中3 支均係土造金屬│
│    │                          │槍管、3 支均係土造金│
│    │                          │屬槍管半成品、10支均│
│    │                          │係玩具槍之金屬槍管（│
│    │                          │內均具阻鐵）、另2 支│
│    │                          │分別係以貫通之金屬管│
│    │                          │及實心之金屬棒。    │
├──┼─────────────┼──────────┤
│8   │彈頭590顆                 │分別係直徑8.9MM、8.0│
│    │                          │MM 之土造金屬彈頭。 │
├──┼─────────────┼──────────┤
│9   │子彈彈殼底座450個         │認均係土造金屬彈殼。│
├──┼─────────────┼──────────┤
│10  │底火290個                 │認均係土造金屬連桿。│
├──┼─────────────┼──────────┤
│11  │彈簧31個                  │                    │
├──┼─────────────┼──────────┤
│12  │鋼珠300個                 │認分別係4.7MM 、6.3M│
│    │                          │M之鋼珠。           │
├──┼─────────────┼──────────┤
│13  │彈殼278個                 │分別係土造金屬彈殼及│
│    │                          │玩具金屬彈殼（內均具│
│    │                          │底火帽）。          │
├──┼─────────────┼──────────┤
│14  │底火火藥43顆              │認均係玩具底火片。  │
├──┼─────────────┼──────────┤
│15  │改造工具固定架1個         │                    │
├──┼─────────────┼──────────┤
│16  │銼刀4支                   │                    │
├──┼─────────────┼──────────┤
│17  │丁字型自製板手1支         │                    │
└──┴─────────────┴──────────┘
附表貳：
┌──┬─────────────┬──────────┐
│編號│名稱                      │備註                │
├──┼─────────────┼──────────┤
│1   │砂輪機1台                 │                    │
├──┼─────────────┼──────────┤
│2   │鐵帖1個                   │                    │
├──┼─────────────┼──────────┤
│3   │固定台1個                 │                    │
├──┼─────────────┼──────────┤
│4   │標尺2支                   │                    │
├──┼─────────────┼──────────┤
│5   │鐵鎚1支                   │                    │
├──┼─────────────┼──────────┤
│6   │梅花板手1支               │                    │
├──┼─────────────┼──────────┤
│7   │鑽尾11支                  │                    │
└──┴─────────────┴──────────┘
